臺灣新竹地方法院刑事判決
公　訴　人　臺灣新竹地方法院檢察署檢察官
被　　　告　丁○○　男　64歲.
選任辯護人　葉春生律師
上列被告因偽造貨幣等案件，經檢察官提起公訴（85年度偵字第
3903號），本院判決如下：
    主  文
丁○○連續行使偽造之通用紙幣，累犯，處有期徒刑肆年。扣案
如附表二所示偽造之新臺幣舊版壹仟元通用紙幣拾伍張，沒收
。
    事實及理由
壹、構成犯罪事實：
    丁○○因經商失利，貪圖不法利益，於民國85年4 月14日上
    午某時，明知丙○○（業經臺灣基隆地方法院以85年度訴字
    第188 號判處有期徒刑7 年確定，並經執行完畢）在新竹縣
    新埔鎮犁頭山448 號居住處，所交付的新臺幣舊版千元通用
    紙幣（下稱千元通用紙幣）是偽造的，竟意圖供行使之用，
    並基於收集偽造通用紙幣之犯意，將丙○○所交付的38張千
    元通用紙幣收集之；嗣丁○○明知上開所收受之千元新臺幣
    是偽造的通用紙幣，仍出於行使偽造通用紙幣（下稱偽鈔）
    的連續犯罪意思，於附表一所示之時間，持上開偽鈔充作真
    鈔，在附表一所示之地點，分別向不知情之檳榔攤、商店詐
    購如附表一所示之金桔醬、咖啡等小額商品，藉以找取詐得
    真正的通用紙幣及金桔醬、咖啡等物。嗣於85年4 月14日上
    午10時10分許，在新竹縣新埔鎮○○街127 號前為警方臨檢
    當場查獲，並扣得如附表二所示偽造之千元通用紙幣38張（
    經送法務部調查局鑑定耗損3 張，餘35張）及換得之真鈔
    2,650 元（真鈔部分業經分別發還甲○○等人），始知上情
    ，丁○○隨後於同年6 月9 日搭機逃往越南，再轉往巴西等
    處藏匿，直到93年5 月8 日始經通緝到案。
貳、認定犯罪事實所根據的證據及理由：
一、證人丙○○於本院審理時之證述（見本院93年度訴緝字第17
    號審理卷宗《下稱本院審理卷宗》第155 頁至第169 頁）；
    以及其在證人庚○○為法務部調查局新竹縣調查站查獲時（
    85年10月4 日），經調查站人員至臺灣基隆看守所詢問時（
    85年10月8 日）之證述（見庚○○所涉刑事案件中本院85年
    度訴字第1090號卷宗第116 頁）
二、證人即收受被告行使偽鈔的被害人甲○○、戊○○○、乙○○及己○○於警局詢問時及檢察官偵訊中之指述（分別見臺
    灣新竹地方法院檢察署85年度偵字第3903號《下稱第3903號
    》偵查卷宗第6頁至第10頁背面、第32頁至第34頁）。
三、贓證物認領保管單四紙（見第3903號偵查卷宗第12頁至第15
    頁）、扣押物品清單（見同上卷宗第24頁）、法務部調查局
    85年10月30日陸(二)字第85208609號鑑定通知書影本（見本
    院85年度訴字第436 號審理卷宗第69頁）、內政部警政署入
    出境管理局93年8 月17日境信伶字第09310590730 號函所附
    丁○○「出入境紀錄」（見本院審理卷宗第93頁及第94頁）
    、內政部警政署93年8 月26日警署資字第0930128900號函所
    附丁○○85年1 月1 日至同年12月31日之「國人入出境資料
    整批查詢名單」（見本院審理卷宗第99頁至第101 頁）。
、對於被告辯解，本院的判斷：
    被告丁○○於本院93年12月23日審理時固不否認有自丙○○
    處收受偽造之千元通用紙幣，並持之花用行使，然辯稱：丙○○拿給我的時候，我不知道是偽鈔，是用了之後被警察抓
    到後才知道是偽鈔的等等。經查：
一、證人丙○○於【本院審理經交互詰問時】具結證稱：有告訴
    他《指丁○○》這《指偽鈔》不是真的，你自己使用的時候
    要小心一點，而丁○○也回應稱怎麼做出這些東西等語明確
    （見本院審理卷宗第165 頁及其背面），足見丙○○在交付
    偽造的千元通用紙幣給被告時確有告知是偽鈔之情無誤，而
    被告也是在知悉所持有的新臺幣千元紙幣是出於偽造的情形
    下，仍予以收受；證人丙○○於本次交互詰問中之證詞，對
    於被告是否涉及參與偽造幣券犯行部分，均為有利於被告之
    證述（詳後述），倘若證人丙○○有意袒護被告，自應連被
    告行使偽造通用紙幣部分之犯行，一併為有利於被告之陳述
    ，而毋須使被告罹於任何之刑事責任才是，且證人丙○○與
    被告丁○○亦無仇恨、糾紛，當無設詞誣陷被告之理；佐以
    被告亦坦認確有自證人丙○○處收受上開偽鈔之情，是可證
    證人丙○○的上開證述，有相當程度的可信性。
二、再由附表一所示被告行使偽鈔的時間可知，被告丁○○於短
    暫的30分鐘之內，連續向二家檳榔攤及二家雜貨店家購買價
    值尚低的小額商品（咖啡、檳榔等），且於每次均以千元紙
    幣支付價金，其中並有購買相同物品（咖啡）之情形，衡諸
    常情，一般人在零錢足以支付商品價錢時，即應會選擇以零
    錢支付之，而不會以千元紙鈔作為支付工具，然被告卻在四
    次的購物歷程中，皆以千元紙鈔支付最高僅僅200 元之價款
    ，更何況被告於附表一編號一之購物後，即已找回900 元，
    往後三次購物（亦仍是購買小額商品），實已無必要再以千
    元紙鈔支付，徒增商家及自己本身之麻煩，且被告購買咖啡
    二次，均僅購買一瓶，而時間相距不到三十分鐘，由此可知
    ，被告顯然是在已明知其所收受之千元紙幣是偽幣後，卻仍
    加以行使之，而欲藉此找取詐得真鈔及商品無誤。綜上，可
    認被告是在明知丙○○所交付之新臺幣舊版千元紙幣係偽造
    者，仍收集之，並持之以行使，至其所辯是在收受而使用該
    偽鈔並在被警察查獲後才知是偽鈔等等，顯係事後畏罪卸責
    之詞，而不可採信。
三、併此敘明部分：
（一）被告所持有的偽鈔確是由證人丙○○所交付的：至被告丁○○於通緝到案後在本院審理時雖曾供稱查扣之38張偽鈔
      係出於庚○○交付之30餘張及丙○○交付之15張，經使用
      後所剩餘者等等，然被告亦曾供稱其所收集之偽鈔係來自
      「阿英」的男子等等，前後所述已有不一；再證人庚○○
      亦從未證述有交付已完工的（指已加工安全線及浮水印）
      偽鈔給被告丁○○；且從證人庚○○與丙○○偽造紙幣之
      流程而言，均係由證人庚○○以其購得之全錄A635型、機
      號60095 號之彩色影印機印製偽鈔後，再將此尚未完成之
      偽鈔半成品交由證人丙○○製作安全線及浮水印，始偽造
      完成之情，已迭經涂、陳二人分別於其所犯刑事案件中供
      述屬實，亦於本院審理經交互詰問時證述明確，由此可知
      ，其等偽造之紙幣須待丙○○加工後始達可供使用之成品
      階段；參以庚○○遭調查站查獲並經搜索時，亦均未搜出
      有加工完成的偽造通用紙幣成品（即已加印製安全線及浮
      水印的偽鈔），可認庚○○所持有者應屬欠缺安全線及浮
      水印之半成品無誤，是庚○○當無交付已達可供行使之偽
      鈔成品予被告之可能。佐以證人丙○○於本院審理時亦證
      稱曾經交付偽鈔給被告丁○○之情，是可證被告丁○○所
      取得的偽鈔來源確是從丙○○所交付而來的無誤，而被告
      丁○○所稱偽鈔來源有來自庚○○之供述，應屬不實。
（二）至證人丙○○究竟交付給被告丁○○的實際張數為何？證
      人丙○○雖於本院審理時稱是15張，然查被告本件犯行遭
      查獲距今已8 年有餘，證人丙○○於8 年後是否能清楚明
      確證述實際交付的張數而無誤，衡情，已有可疑？而反觀
      證人丙○○於調查站查獲（85年10月4 日）庚○○所涉的
      刑案中，經調查站人員至臺灣基隆看守所提訊證人丙○○
      而於85年10月8 日供稱：．．俟完成後，丁○○取走4、
      50張偽鈔使用等語之證詞，因離案發時較近，記憶較清晰
      ，且與本案被告所持有的偽鈔張數較接近，應較可採信，
      且亦為證明被告自丙○○處收集偽鈔並進而行使偽鈔犯罪
      事實所必要的，是該次陳述較與事實相符而可採信，而證
      人丙○○於本院審理時證稱只有15張偽鈔之情，尚與事實
      有所出入，併此敘明。
肆、論罪科刑的理由：
一、按新臺幣於50年7 月1 日起，即由中央銀行委託臺灣銀行發
    行，自已具有國幣之功能，司法院大法官會議51年12月19日
    釋字第99號解釋著有明文，又（舊版）新臺幣一千元紙幣自
    69年2 月25日始委託臺灣銀行在臺灣地區發行，中央銀行69
    年2 月23日臺央發字第0101號公告亦可資參照，是臺灣銀行
    發行之一千元紙幣為刑法第196 條所規定之「通用紙幣」。
    是核被告丁○○所為，係犯刑法第196 條第1 項前段之行使
    偽造之通用紙幣罪，又被告意圖供行使之用，而收集偽造之
    通用紙幣，並於收集後持以行使，則被告意圖供行使之用而
    收集偽造之通用紙幣之低度行為，應為行使偽造通用紙幣之
    高度行為所吸收，不另論罪。又行使偽造之通用紙幣以詐購
    物品，而詐得找取真正之通用紙幣及物品，本質上即含有詐
    欺之成分，自為行使偽造之通用紙幣行為所吸收（最高法院
    42年臺上字第410 號判例意旨參照）。
二、連續犯：被告先後多次行使偽造之通用紙幣犯行，在時間上
    接近、犯罪手法雷同、犯罪構成要件相同，顯然係出於概括
    的犯罪故意所為，屬於連續犯，依照刑法第56條規定：「連
    續數行為而犯同一之罪名者，以一罪論。但得加重其刑至二
    分之一」，應論以一罪，並加重其刑度。
三、刑罰加重事由（累犯）：被告丁○○前曾於78年4 月間因妨
    害自由案件，經臺灣高等法院以80年度上訴字第4985號判處
    有期徒刑3 月15日，嗣經最高法院上訴駁回確定，並於81年
    7 月21日執行完畢，有臺灣高等法院被告全國前案紀錄表及
    臺灣新竹地方法院檢察署刑案資料查註紀錄表各一份為證，
    被告受有期徒刑之執行完畢，5 年內再犯本件有期徒刑以上
    之罪，為累犯，應依刑法第47條規定，並遞加重其刑度。
四、科刑：
（一）主刑：審酌被告丁○○蔽於私利，明知為偽造紙幣而仍持
      之向檳榔攤等商店購物，進而破壞金融交易秩序之犯罪動
      機、目的、手段、犯行次數、行使偽鈔之數額，而其犯罪
      所生之損害非輕，素行尚非良好及其智識程度，犯罪後未
      能真誠面對司法，而於本院審理中潛逃出境，於93年5 月
      間始經通緝到案，且供詞反覆否認犯行之態度等一切情狀
      ，量處如主文所示之刑。
（二）從刑（沒收）：扣案之舊版新臺幣千元紙幣38張，經鑑定
      後耗損3 張，餘如附表二所示之35張，均係偽造之通用紙
      幣，依刑法第200 條之規定，不問屬於犯人與否，應依法
      宣告沒收之。
伍、不另為無罪的諭知：
一、公訴意旨另以：丁○○與庚○○（另案經最高法院87年度台
    上字第2118號判處有期徒刑7 年2 月確定，並經執行完畢）
    、丙○○三人共同基於意圖供行使之用而偽造幣券之犯意聯
    絡，於85年3 月間，由丁○○提供資金，在庚○○設於新竹
    縣竹東鎮○○里○○○路201 號之藍天機械工程企業社，利
    用庚○○向臺灣全錄股份有限公司購得之全錄A635型、機號
    60095 號之彩色影印機，印製面額一千元之新臺幣紙鈔半成
    品，再交由丙○○在新竹縣新埔鎮犁頭山448 號，將該紙鈔
    半成品凹折產生摺痕，次於摺痕凹面割裂掀開，在內層繪上
    直線後，復將掀開之紙張黏貼還原，以此方式偽造面額約一
    百萬元之千元偽鈔成品，由丙○○、丁○○或以銷售、或持
    之購物換小面額鈔票之方式予以使用，因認被告丁○○意圖
    供行使之用，而偽造新臺幣券，係犯妨害國幣懲治條例第3
    條第1 項之偽造幣券罪嫌等等。
二、本院判斷：
    檢察官指被告丁○○涉嫌觸犯妨害國幣懲治條例第3條第1項
    之偽造幣券罪，所引用的證據，為證人庚○○及丙○○在分
    別所犯案件中，於偵查中向檢察官及司法警察調查中所為之
    陳述、法務部調查局85年10月30日陸(二)字第85208609號鑑
    定通知書，及法務部調查局新竹縣調查站85年11月7 日新
    法字第1732號函，並以本院85年度訴字第1090號、臺灣高等
    法院86年度上訴字第6064號、最高法院87年度台上字第2118
    號及臺灣基隆地方法院85年度訴字第188 號刑事判決等。但
    本院認為基於下列理由，被告此部分犯行並無法被證明：
（一）被告丁○○於本院審理時堅詞否認此部分犯行，辯稱：不
      是我偽造的，是庚○○和丙○○拿給我使用的，他們的事
      我根本不知道，當時是因為我出國去了，所以他們把責任
      推給我等語。
（二）本案關鍵應在於公訴人所舉的證據，是否足以證明被告丁○○確有參與偽造紙幣的犯行。經查：
  １、證人庚○○、丙○○於【本院審理經交互詰問時】均分別
      具結作證稱被告丁○○並未參與印製偽鈔，且對於其等偽
      造幣券之犯行，被告並不知情，亦未曾提供資金，甚至連
      印製偽鈔之影印機，被告也不曾見過，當初在各自之偽造
      貨幣及妨害國幣懲治條例案件中稱丁○○有參與印製偽鈔
      行為，係為求減輕刑責之推諉陳述等語屬實；參以本次交
      互詰問時證人並經隔離訊問，且證人丙○○並稱8 年多來
      第一次與證人庚○○碰面（指本次訊問）等語，甚至證人
      丙○○就交付給被告並告知是偽鈔犯行部分，仍為不利被
      告的陳述（已如前述），可認證人二人之證述，應無串證
      而共同迴護被告之虞；佐以證人丙○○前自85年4 月25日
      傍晚遭逮捕後即遭羈押並禁見半年，接著執行刑罰，迄88
      年6 月9 日始縮短刑期假釋出監，而證人庚○○於85年10
      月4 日遭查獲後亦自87年7 月15日起執行刑罰迄於91年7
      月4 日始縮短刑期假釋出監，而被告前自85年6 月9 日即
      已潛逃出境，於93年5 月8 日始經通緝到案，其等三人客
      觀上亦應無串證之可能。是以證人庚○○、丙○○二人上
      述為有利於被告之證述，應無串證而為虛偽陳述之可能，
      且涂、陳二人分別方於91年7 月4 日及88年6 月9 日出監
      ，而本次證言已經當庭具結，當無甘冒涉犯偽證罪而再次
      入監服刑之風險而迴護被告，是認證人庚○○、丙○○於
      本院審理經交互詰問時所為有利於被告之證述，應屬可採
      。
  ２、又公訴人引法務部調查局85年10月30日陸(二)字第852086
      09號鑑定通知書及法務部調查局新竹縣調查站85年11月7
      日新法字第1732號函，用以證明自被告處查扣之偽鈔，
      與自丙○○處扣得之偽鈔，以及由庚○○使用全錄A635
      型、機號60095 號之彩色影印機印製之偽鈔，皆係由同一
      部彩色影印機所印製之事實。惟此一事實至多僅得證明被
      告行使之偽鈔來源為庚○○及丙○○二人所偽印者，但尚
      不足以作為證明被告確有參與涂、陳二人偽造幣券犯行之
      直接或間接證據，故應認被告是否確有偽造行為，仍有疑
      義。
  ３、至證人【丙○○】於其所涉妨害國幣治罪條例案件中所為
      之陳述，或與事實不符，或屬傳聞證據，不得作為本件證
      據，茲分析如下：
　  (1)丙○○於臺灣基隆地方法院85年度訴字第188 號妨害國幣
      治罪條例案件中關於被告丁○○有參與印製偽鈔之不利被
      告的陳述，已經被告丁○○嚴辭否認，已如前述，且經本
      院再次傳訊證人丙○○，證稱被告並未參與印製偽鈔犯行
      等語屬實，是被告丁○○是否確有參與偽造紙幣，已有質
      疑。
　  (2)公訴人雖舉證人丙○○於其所犯刑事案件之警局詢問、檢
      察官偵訊之筆錄為證，並引臺灣基隆地方法院檢察署85年
      度偵字第1694號起訴書及臺灣基隆地方法院85年度訴字第
      188 號刑事判決各一份為憑。惟：
　　按被告以外之人於審判外之言詞或書面陳述，除法律有規
      定者外，不得作為證據，刑事訴訟法第159 條第1 項定有
      明文。次按，被告以外之人於審判外向法官所為之陳述，
      得為證據；被告以外之人於偵查中向檢察官所為之陳述，
      除顯有不可信之情況者外，得為證據；被告以外之人於檢
      察事務官、司法警察官或司法警察調查中所為之陳述，與
      審判中不符時，其先前之陳述具有較可信之特別情況，且
      為證明犯罪事實存在所必要者，得為證據，同法第159 條
      之1 第1 項、第2 項及第159 條之2 另有例外規定。故被
      告以外之人於審判外之陳述，以不具證據能力為原則，唯
      有在法律規定之例外情況下，始得作為證據而為裁判之基
      礎，此合先敘明。
　　關於證人丙○○於其所犯刑事案件偵查中《向檢察官所為
      之陳述》，論其性質係屬傳聞證據，然而實務運作時，偵
      查中檢察官向被告以外之人所取得之陳述，原則上均能遵
      守法律規定，不致違法取供，其可信性極高，是為兼顧理
      論與實務，始於刑事訴訟法第159 條之1 第2 項明定「除
      顯有不可信之情況者外，得為證據」（本條立法說明三參
      照）。然丙○○於偵查中先是向檢察官陳述查獲之偽鈔係
      其自己買來使用的，後又改稱係丁○○交給我，要我製作
      安全線的，就此部分供述已屬前後不一致，復與其後在同
      案向法官所為之陳述（詳後述）及本件93年12月2 日審
      理時之證述有間，應認已有顯不可信之情況，而無法作為
      證據。
　　而關於證人丙○○《於司法警察（官）調查中所為之陳述
      》，刑事訴訟法明定與審判中不符時，僅於「先前之陳述
      具有較可信之特別情況」，且「為證明犯罪事實存否所必
      要」者外，始得為證據。查丙○○在警局及調查站詢問時
      之陳述，與其所犯刑事案件法院審理及本件93年12月2 日
      審理訊問時之陳述，均有不同，甚而前後於司法警察（官
      ）調查中之陳述亦屬有間，難認此部分之陳述具有較可信
      之特別情況，遑論為證明丁○○犯罪事實存否所必要者，
      故丙○○於司法警察（官）調查中所為之陳述，顯不足採
      。
　　至於證人（即被告以外之人）丙○○在其所犯刑事案件《
      向法官所為之陳述》，雖得為證據，惟丙○○先是向法官
      供稱係丁○○於85年3 月底交付給他要求「製作」偽鈔上
      之「安全線」，後又否認有作安全線等等；嗣又改稱係丁○○於85年4 月中旬所「寄放」，其本身並未製作偽鈔，
      亦不知保管物為偽鈔，只有製作部分偽鈔的安全線等等，
      其於迭次向法官所為不利被告丁○○之陳述內容本身已有
      前後不相一致之情，已難認為真實；再參以本件公訴人認
      被告涉有偽造幣券之犯行，係以被告有提供資金之情，而
      證人丙○○於法官訊問時亦已證述被告並未提供資金等語
      明確 (見86年7 月15日之訊問筆錄，見第1090號卷宗第14
      5 頁。此部分之供述並與證人庚○○於86年6 月5 日、26
      日《見第1090號卷宗第132 頁背面及第138 背面頁》向法
      官陳稱被告丁○○並未提供資金一節相符)， 而為有利於
      被告之陳述；再斯時復查無其他證據可認丙○○所為不利
      被告之陳述係屬真實，且又未在與被告丁○○對質之情況
      下，是實無法就其所述丁○○確有印製偽鈔行為之可信性
      為判斷；又其於本院93年12月2 日審理訊問時之證述，復
      與上開向法官所為之陳述迥異，相較之下，本院此次之訊
      問係依據新修正刑事訴訟法規定採行交互詰問制度審理，
      賦予被告對證人之反對詰問權，且命證人丙○○具結作證
      ，如此更能擔保證人證詞之真實可信性，是認丙○○於其
      所涉犯刑事案件中向法官所為不利被告之陳述，依法雖可
      作為證據，然因與事實不符，而不可採信，是亦不能以證
      人丙○○在其所犯刑事案件中向法官所為之陳述，而為不
      利被告之認定。
  ４、另公訴人雖以證人【庚○○】於其所涉偽造貨幣案件中在
      新竹縣調查站之調查筆錄所為之陳述為據，並引臺灣新竹
      地方法院檢察署85年度偵字第10030 號、第11517 號起訴
      書、臺灣新竹地方法院85年度訴字第1090號、臺灣高等法
      院86年度上訴字第6064號及最高法院87年台上字第2118號
      刑事判決為憑，以資證明被告丁○○偽造通用紙幣犯行。
      然查：
　  (1)庚○○於其所涉犯之偽造貨幣案件中關於被告丁○○有參
      與印製偽鈔之不利被告的陳述，已經被告丁○○嚴辭否認
      ，已如前述，且經本院再次傳訊證人庚○○，證稱被告並
      未提供資金印製偽鈔，且被告對其印製偽鈔之事亦不知情
      等語，是被告丁○○是否確有參與偽造紙幣，已有質疑。
    (2)關於證人庚○○《於司法警察（官）調查中所為之陳述》
      ，刑事訴訟法明定與審判中不符時，僅於「先前之陳述具
      有較可信之特別情況」，且「為證明犯罪事實存否所必要
      」者外，始得為證據。庚○○於85年10月4 日於新竹縣調
      查站所為之供述，雖稱丁○○於85年1 月間後有提供資金
      協助印製偽鈔，並將偽鈔成品販售、使用等語，然除此之
      外，並無其他證據以實其說，已有可疑？且此一供詞旋於
      其所犯刑事案件法院審理中推翻前詞（詳後述(4)），復相
      較於法院以嚴格證明程序所取得之供述，應無先前之陳述
      具有較可信之特別情況存在，亦非為證明犯罪事實存否所
      必要者，故應不得為證據而不足採信。
    (3)至於證人庚○○於其所犯刑事案件偵查中《向檢察官所為
      之陳述》，雖亦有丁○○參與印製偽鈔之供述，但與其後
      多次在同案向法官所為之陳述，已有出入，又無其他補強
      證據以實其說，已難認為有何特別可信之情形，且亦與證
      人在本件93年12月2 日審理時之證述有極大出入，應可認
      證人於其所犯刑事案件中向檢察官所為之陳述有顯不可信
      之情況，而無法作為證據。
    (4)此外，就證人庚○○於其所犯刑事案件中《向法官所為之
      陳述》，究其內容，並未明確指稱被告丁○○有何參與印
      製偽鈔之行為，甚且曾於86年6 月5 日及26日法官訊問時
      作出丁○○沒有提供資金等有利於被告之陳述（如前３、
      (2)、所述），是證人庚○○於所涉犯刑事案件向法官所
      為之陳述，亦不能執為被告有偽造通用紙幣犯行證據之認
      定。
（三）綜上，本件公訴人引為被告此部分犯罪證據之資料，均容
      有合理之懷疑，尚難遽以推定而資為被告不利之證據，證
      諸前開說明，自應為有利於被告之認定，而認被告上開辯
      解，足以採信。
三、依照刑事訴訟法第154 條第2 項規定，犯罪事實應依證據認
    定之，無證據不得認定犯罪事實，就公訴人所指被告涉犯有
    妨害國幣懲治條例第3 條第1 項偽造幣券罪嫌，本院既無從
    為有罪之確信，已如前述，此外復查無任何其他積極事證足
    資證明被告有何公訴人所指訴此部分犯行，原應該為無罪之
    諭知，惟公訴意旨既認此部分與前開論罪科刑部分係法規競
    合之吸收關係，屬實質上一罪，爰不另為無罪之諭知，附此
    敘明。
陸、適用法律依據：
（一）程序法方面：刑事訴訟法第299條第1項前段。
（二）實體法方面：刑法第56條、第196 條第1 項、第47條、第
      200 條，判決如主文。
本案經檢察官鍾曉亞到庭執行職務。
中　　華　　民　　國　　94　　年　　1 　　月　　28　　日
                  刑事第四庭審判長法  官  王紋瑩
                                  法  官  蔡欣怡
                                  法  官  馮俊郎
以上正本證明與原本無異。
中　　華　　民　　國　　94　　年　　1 　　月　　31　　日
                                  書記官  鄧雪怡
如不服本判決，應於判決送達後10日內向本院提出上訴狀（應附
繕本），上訴於臺灣高等法院。
附錄本案論罪科刑實體法條全文：
刑法第196條第1項：
行使偽造、變造之通用貨幣、紙幣、銀行券，或意圖供行使之用
而收集或交付於人者，處三年以上十年以下有期徒刑，得併科五
千元以下罰金。
附表一：（元之單位：新臺幣）
┌─┬──────┬──────┬────┬─────┐
│編│時　　　　間│地　　　　點│購買物品│偽造之通用│
│號│          　│（被害人）  │        │紙幣號碼及│
│  │          　│            │        │換找之真鈔│
│  │          　│            │        │金額      │
├─┼──────┼──────┼────┼─────┤
│一│85年04月14日│新竹縣新埔鎮│金桔醬一│AP697614FZ│
│  │上午09時許  │義民廟路口可│瓶（80元│          │
│  │    　      │佳檳榔攤    │）      │900元     │
│  │          　│（甲○○）  │咖啡一罐│          │
│  │            │            │（20元）│          │
├─┼──────┼──────┼────┼─────┤
│二│85年04月14日│新竹縣新埔鎮│竹筍醬菜│AP697614FZ│
│  │上午09時05分│下寮里7 鄰38│一罐    │          │
│  │許    　    │號          │醬瓜一罐│860元     │
│  │          　│（戊○○○）│        │          │
├─┼──────┼──────┼────┼─────┤
│三│85年04月14日│新竹縣新埔鎮│天香龍眼│AS635639GV│
│  │上午09時20分│旱坑里18鄰87│蜜一瓶（│          │
│  │許    　    │號          │200元） │800元     │
│  │          　│（乙○○）  │        │          │
├─┼──────┼──────┼────┼─────┤
│四│85年04月14日│新竹縣新埔鎮│檳榔一盒│AT072994CY│
│  │上午09時30分│旱坑里16鄰66│（50元）│          │
│  │許    　    │之23號金儂來│咖啡一罐│930元     │
│  │          　│檳榔攤      │（20元）│          │
│  │          　│（己○○）  │        │          │
└─┴──────┴──────┴────┴─────┘
附表二：
┌───┬──────────────┬───────┐
│編　號│偽造之通用紙幣號碼          │數量（張）    │
├───┼──────────────┼───────┤
│　一  │AP697614FZ                  │9             │
├───┼──────────────┼───────┤
│　二  │AT072994CY                  │7             │
├───┼──────────────┼───────┤
│　三  │AS635639GV                  │5             │
├───┼──────────────┼───────┤
│　四  │SX301796ES                  │5             │
├───┼──────────────┼───────┤
│　五  │AR300751EX                  │4             │
├───┼──────────────┼───────┤
│　六  │AL493882FV                  │4             │
├───┼──────────────┼───────┤
│　七  │AS731794HW                  │1             │
├───┼──────────────┼───────┤
│總　計│                            │35            │
└───┴──────────────┴───────┘
